臺灣高等法院花蓮分院刑事判決
上　訴　人
即　被　告　戊○○
　　　　　　　　　　現於臺灣花蓮監獄
指定辯護人　魏辰州律師
上列上訴人即被告因違反毒品危害防制條例案件，不服臺灣花蓮
地方法院95年度訴字第9號中華民國95年3月31日第1審判決（起
訴案號：臺灣花蓮地方法院檢察署94年度毒偵字第991號），提
起上訴，本院判決如下：
    主  文
上訴駁回。
    理  由
一、檢察官起訴被告連續販賣以及轉讓第1級以及第2級毒品給林
    明煌等人，被告坦承交付毒品，否認販賣。原審根據證人在
    審理中之證述，認定被告連續販賣以及轉讓第1級以及第2級
    毒品罪，應執行無期徒刑。被告上訴後，針對連續轉讓部分
    撤回上訴。本院前審就連續販賣部分判處無期徒刑後，最高
    法院以除證人指述外，並無其他輔助證據、被告所收之玫瑰
    石是否有11塊為理由，撤銷發回。本案經本院審理結果，認
    第1審認事用法及量刑均無不當，應予維持，並引用第1審判
    決書記載之事實、證據及理由如附件。另補充理由如下。
二、就被告販賣第1級以及第2級毒品給林明煌之犯行部分，被告
    承認確實有拿毒品給林明煌，對於交付毒品的次數也經過證
    人證述在卷，林明煌也因為施用第1、2級毒品罪，經臺灣花
    蓮地方法院判處有期徒刑1年以及3月，經本院調閱該院94年
    度訴字第130號卷宗為證，被告雖然一再否認有營利的意圖
    ，辯稱不是販賣，但是林明煌被查獲在新城鄉順安村北三棧
    濃興化工廠非法吸用毒品，在警詢中對於毒品之來源陳稱是
    綽號「小張」的朋友送的（警A4卷頁4），並被查獲有注射
    針筒（警A4卷頁13），顯然不願意將被告的姓名曝光，其後
    林明煌在本案原審審理中證稱：有拿錢給被告，要與被告合
    資購買毒品，但是後來因為找不到，被告即把錢退還。之後
    又證稱並沒有拿錢給被告，但是有拿玫瑰石給被告，要被告
    看看值不值錢（原審卷頁61），顯見林明煌向被告取得毒品
    有交付若干物品給被告，只是當時林明煌究竟是交付金錢或
    是玫瑰石，又是否與被告交付毒品有對價關係，證人林明煌
    之陳述一再閃爍，而被告與林明煌非親非故，被告豈有多次
    把取得不易的毒品免費讓林明煌施用之理，足證被告辯稱不
    是販賣，並不可採信。
三、就被告販賣海洛因給柯文杰犯行部分，證人柯文杰非但在原
    審審理中證稱：被告綽號是「黑章」，的確就是向被告購買
    海洛因。而且對於使用的行動電話是0000000000也證述明確
    ，甚至還證稱林鴻全也知道被告有賣毒品（原審卷頁62），
    而查0000000000號行動電話租用人是甲○○，申請日期為20
    04年11月29日，拆退日期為2006年1月19日，有中華電信股
    份有限公司覆函為證（原審卷頁146）。甲○○在原審審理
    中證稱沒有使用過行動電話，0000000000號行動電話應該是
    太太葉阿蓮所使用的，但是之後被偷走，電話費是從帳戶中
    直接扣除（原審卷頁153）。經本院函查結果，該電話由於
    是使用易付卡，所以沒有留下任何繳款資料，有中華電信股
    份有限公司臺灣中區電信分公司臺中營運處覆函為證（本院
    卷頁102），以該行動電話使用情形，與一般毒品交易多半
    使用易付卡以免留下線索之常情相符，足堪認定證人所述有
    其可信之處。被告雖然一再辯稱因為與柯文杰有債務糾紛，
    因此遭誣陷，經訊問被告聲請傳喚的證人乙○○證稱：確實
    有與柯文杰一同向被告索討債務，也發生衝突，但是證人也
    證稱對於柯文杰是否有另外再去找被告並不知情（本院卷頁
    122），則被告縱然與柯文杰之間有債務糾紛，並不足以認
    定被告一定不會與柯文杰見面，反而可能懷疑被告會為了債
    務而以海洛因毒品抵債，從而，被告指遭到柯文杰誣陷，也
    不可採信。而且柯文杰也因為施用第1級毒品罪，經判處有
    期徒刑8月確定，有臺灣花蓮地方法院94年度訴字第347號刑
    事卷宗附卷可參，更足以佐證被告本案的犯行。
四、被告販賣第2級毒品給李麗香，本院也調閱臺灣花蓮地方法
    院檢察署94年度毒偵緝字第74號李麗香施用毒品卷查核屬實
    。
五、被告販賣第2級毒品給鄭宜展，另有鄭展宜尿液檢驗報告書
    （花蓮地檢94毒偵593卷頁22）可證，鄭宜展也因為施用第
    2級毒品罪，經臺灣花蓮地方法院94年度花簡字第516號判處
    有期徒刑5月確定在案，有該案卷可稽。警方在監察被告所
    使用的0000000000號行動電話發現鄭展宜用0000000000號行
    動電話與被告聯絡購買安非他命，依照通聯記錄記載（花蓮
    地院94聲搜308卷頁5），在94年3月10日雙方有通話，談到
    金錢5千元。該行動電話是由被告申請使用，有查詢單附卷
    可證（花蓮地院94聲搜308卷頁10）。證人丁○○也證稱當
    時的通信監察書就是針對被告核發的（本院卷頁79），再者
    警方在94年6月8日聲請搜索，經核准後，在鄭展宜住處，查
    獲吸食器以及殘渣袋，有搜索扣押筆錄為證（花蓮地院94聲
    搜308卷頁23），凡此足以證明被告的確有販賣第2級毒品給
    鄭宜展。
六、被告雖然聲請傳喚證人林明宗以證明被告提供毒品給林明煌
    是為了止林明煌的藥癮，並聲請傳喚證人鍾瑞勳證明柯文杰
    的確是設詞誣陷（本院卷頁70），但是被告已經承認有交付
    毒品給林明煌，林明煌也已經證述在卷，而傳喚林明宗所證
    明的事項也是被告有交毒品給林明煌，此項待證事實已經明
    確，沒有傳喚的必要，至於被告交付毒品給林明煌是否有代
    價，也已經被告陳述明確，剩餘的事項只是依照該項事實判
    斷被告交付毒品是否有償而已。至於鍾瑞勳的待證事實與已
    經傳喚的乙○○相同，而乙○○在審理中也已經證述被告所
    辯之事實，本院也已經就該事實論斷本院判斷的依據，因此
    就該證據，本院認為沒有再加以調查的必要，均予駁回。
七、又被告販賣毒品所得財物，雖然被告以及林明煌陳稱是用玫
    瑰石作為對價，但是林明煌也證稱是以玫瑰石折計的價額作
    為對價，原審因而以折計的價額為被告所犯罪所得財物，而
    予沒收，亦無違誤，併此敘明。
七、被告否認犯行，提起上訴，為無理由，應予駁回。
八、據上論斷，應依刑事訴訟法第373條、第368條判決如主文。
本案經檢察官丙○○到庭執行職務。
中　　華　　民　　國　　96　　年　　1　　月　　10　　日
                  刑事庭審判長法  官 蔣有木
                              法  官 林慶煙
                              法  官 賴淳良
以上正本證明與原本無異
本判決得上訴。如對本判決不服，應於送達後10內，向本院提出
上訴狀。其未敘述理由者，並應於提出上訴狀後10內向本院補提
理由狀（須附繕本）。
                              書記官 邱廣譽
中　　華　　民　　國　　96　　年　　1　　月　　10　　日
附錄    本判決論罪科刑法條：
毒品危害防制條例第4條第1項、第2項
製造、運輸、販賣第一級毒品者，處死刑或無期徒刑；處無期徒
刑者，得併科新臺幣1千萬元以下罰金。
製造、運輸、販賣第二級毒品者，處無期徒刑或7年以上有期徒
刑，得併科新臺幣7百萬元以下罰金。
